【裁判字號】    95,交抗,447
【裁判日期】    950612
【裁判案由】    違反道路交通管理處罰條例
【裁判全文】
臺灣高等法院交通事件裁定             95年度交抗字第447號
抗  告  人  交通部公路總局臺北區監理所
受  處分人  甲○○
上列抗告人因受處分人違反道路交通管理處罰條例案件，不服臺
灣板橋地方法院，中華民國95年4 月28日所為裁定（95年度交聲
字第382 號），提起抗告，本院裁定如下：
    主  文
原裁定撤銷，發回臺灣板橋地方法院。
    理  由
一、本件受處分人甲○○前因違反道路交通管理處罰條例案件，
    經執行吊扣駕駛執照三個月，吊扣期間自民國（下同）九十
    四年七月四日起至同年十月三日止。受處分人於吊扣期間內
    之九十四年十月一日二時二十分許，駕駛車號ＤＮ─一０八
    三號自小客車，行經國道三號公路南下三四二公里處，經國
    道第八警察隊執勤員警攔停，以受處分人有「駕駛執照吊扣
    期間駕車」之違規，掣單舉發。原處分機關交通部公路總局
    臺北區○○○○○道路交通管理處罰條例第二十一條第一項
    第七款規定，於九十五年二月十四日裁處受處分人罰鍰新臺
    幣（下同）九千元，且依同條第四項後段規定（裁決書漏引
    ），吊銷受處分人之駕駛執照，並依同條例第六十七條第三
    項規定（裁決書漏引），裁處一年內不得考領駕駛執照。
二、受處分人以其駕駛執照雖遭吊扣，惟另持有軍用駕駛執照，
    應屬「持用軍用駕駛執照，駕駛非軍用車」之違規，應依道
    路交通管理處罰條例第二十二條第一項第三款之規定處分云
    云，向原審法院聲明異議。
三、原審法院以：受處分人雖未於執勤員警臨檢時出示軍用駕駛
    執照，然不影響其擁有軍用駕駛執照之事實狀態，依交通部
    八十年八月六日交路（八０）字第０二六一六七號函釋意旨
    ，屬違反道路交通管理處罰條例第二十二條第一項第三款規
    定之情形，並非無照駕駛。爰將原處分撤銷，並自為裁處罰
    鍰一千八百元。
四、按汽車駕駛人，駕駛執照吊扣期間駕車者，處六千元以上一
    萬二千元以下罰鍰，並吊銷其駕駛執照，為道路交通管理處
    罰條例第二十一條第一項第七款、第四項後段所明定。又汽
    車駕駛人駕駛車輛未隨身攜帶駕駛執照者，處三百元以上六
    百元以下罰鍰，亦經同條例第二十五條第三款定有明文。經
    查，本件受處分人之駕駛執照係因違規罰鍰未繳納致經交通
    主管機關吊扣，並非未取得民用駕照，有無適用交通部八十
    年八月六日交路（八０）字第０二六一六七號函釋之餘地，
    已有待研求；且原審卷第十頁所附受處分人所具訴願書，亦
    記載受處分人於遭警攔停之際，並未提出軍用駕照，得否逕
    認與道路交通管理處罰條例第二十二條第一項第三款所規定
    之情形相當，亦有待酌。原審未予究明，遽予將原處分撤銷
    ，並援道路交通管理處罰條例第二十二條第一項第三款之規
    定自為裁定，尚有未洽。抗告意旨執此指摘原裁定不當，為
    有理由，爰將原裁定撤銷，發回原審法院更為適法之裁定。
據上論斷，應依道路交通案件處理辦法第二十六條，刑事訴訟法
第四百十三條前段，裁定如主文。
中    華    民    國    95    年    6     月    12    日
                  交通法庭審判長法  官  吳昭瑩
                                法  官  王梅英
                                法  官  王麗莉
以上正本證明與原本無異。
不得再抗告。
                                書記官  洪秋帆
中    華    民    國    95    年    6     月    14    日


司法院資訊處製作；財團法人民間司法改革基金會備份。
